臺灣嘉義地方法院民事裁定
                                      111年度聲字第187號
聲  請  人  台灣電力股份有限公司嘉義區營業處

法定代理人  許一女  
相  對  人  林陽光  
            林誦訓  

            林再祥  

上列當事人間聲請行使權利事件，本院裁定如下：
  主  文
相對人應於本裁定送達後二十一日內，就其因本院一○八年度訴
字第六二九號民事判決假執行程序所受之損害，向聲請人行使權
利，並向本院提出為行使權利之證明。
聲請程序費用由相對人負擔。
  理  由
一、按訴訟終結後，供擔保人證明已定20日以上之期間，催告受
    擔保利益人行使權利而未行使，或法院依供擔保人之聲請，
    通知受擔保利益人於一定期間內行使權利並向法院為行使權
    利之證明而未證明者，法院應依供擔保人之聲請，以裁定命
    返還其提存物或保證書，民事訴訟法第104條第1項第3款定
    有明文。而此項規定於其他依法令供訴訟上之擔保者準用之
    ，同法第106條復有明定。
二、聲請意旨略以：
（一）聲請人依本院108年度訴字第629號民事判決，於民國109
      年11月11日以無記名可轉讓定期存單，定存金額新臺幣（
      下同）100萬元供擔保，於同日發動假執行。
（二）全案經臺灣高等法院臺南分院判決確定，聲請人已撤回全
      部假執行。　　　
（三）為使聲請人得取回提存擔保物，請本院通知相對人等於21
      日內行使權利，並為權利行使之證明。
三、聲請人主張之上開事實，業據其提出本院108年度訴字第629
    號民事判決、本院108年度訴字第629號民事裁定及確定證明
    書、本院109年度存字第412號提存書、民事聲請假執行狀、
    臺灣高等法院臺南分院109年度上字第206號民事判決及確定
    證明書、民事陳報暨聲請狀等影本為證，並經本院依職權調
    取本院109年度存字第412號提存卷、本院109年度司執字第4
    5284號債務執行卷、本院108年度訴字第629號全卷、臺灣高
    等法院臺南分院109年度上字第206號全卷等卷宗核閱屬實，
    堪信為真實。
四、綜上所述，聲請人與相對人間請求損害賠償事件，經本院10
    8年度訴字第629號判決命聲請人提供58,776元為相對人林陽
    光、林誦訓及提供845,618元為相對人林陽光、林再祥供擔
    保後，得對相對人財產實施假執行。而聲請人與相對人間之
    請求損害賠償事件，已經臺灣高等法院臺南分院109年度上
    字第206號判決確定，有確定證明書乙紙附卷可稽，且聲請
    人已撤回對相對人林誦訓、林再祥之假執行，其訴訟業已終
    結。從而，聲請人聲請本院通知受擔保利益人即相對人於二
    十一日內行使權利，符合首揭規定。聲請人之聲請為有理由
    ，應予准許。
五、依民事訴訟法第95條、第78條，裁定如主文。
中　　華　　民　　國　　111 　年　　9 　　月　　27　　日
                  民事第一庭法　官　邱美英
以上正本係照原本作成。
如不服本裁定，應於裁定送達後10日內，以書狀向本院提出抗告
狀（須按對造人數提出繕本），並繳納抗告費新臺幣1,000 元。
中　　華　　民　　國　　111 　年　　9 　　月　　27　　日
                            書記官　黃怡禎